【裁判字號】    94,訴,1159
【裁判日期】    950127
【裁判案由】    毒品危害防制條例
【裁判全文】
臺灣臺北地方法院刑事判決              94年度訴字第1159號
公  訴  人  臺灣臺北地方法院檢察署檢察官
被      告  甲○○
上列被告因毒品危害防制條例案件，經檢察官提起公訴（94年度
毒偵字第2159號）及移送併辦（94年度毒偵字第3450號），被告
於本院準備程序中，先就被訴事實為有罪之陳述，本院合議庭裁
定適用簡式審判程序審理，茲判決如下：
    主  文
甲○○連續施用第一級毒品，累犯，處有期徒刑壹年貳月。扣案
第一級毒品海洛因壹包（淨重零點壹公克）沒收銷燬；上開毒
品之包裝袋壹個、注射針筒壹支及葡萄糖壹包，均沒收。
    事  實
一、甲○○曾於民國83年間，因違反麻醉藥品管理條例案件，經
    本院83年度訴字第1281號判處有期徒刑1 年，於84年間，又
    因違反麻醉藥品管理條例案件，經臺灣士林地方法院84年度
    易字第610 號判處有期徒刑7 月，並接續執行，於84年12月
    20日假釋，刑期應至85年7 月20日始屆滿；上開假釋，又因
    85年間所犯非法吸食、非法販賣化學合成麻醉藥品案件，經
    撤銷假釋；而85年間所犯非法吸食、非法販賣化學合成麻醉
    藥品案件，分別經臺灣高等法院85年度上訴字第4839號判處
    有期徒刑8 月及最高法院87年度台上字第2759號判處有期徒
    刑5 年2 月，並經臺灣高等法院87年度聲字第1716號裁定應
    執行有期徒刑5 年6 月；復因非法吸食他非他命案件，經本
    院86年度易字第4273號判處有期徒刑10月，於89年2 月3 日
    假釋出監，刑期應至92年6 月23日始屆滿；又於89年間，犯
    施用安非他命案件，經依本院89年度毒聲字第2674號裁定送
    觀察勒戒後，認有繼續施用毒品之傾向，並依本院90年度毒
    聲字第652 號裁定令入戒治處所施以強制戒治，嗣本院以90
    年度毒聲字第1762號裁定停止戒治，所餘期間付保護管束，
    保護管束期間於91年3 月18日屆滿，該次施用毒品案件，經
    臺灣臺北地方法院檢察署以91年度戒毒偵字第102 號不起訴
    處分，而上開假釋又因89年間所犯施用安非他命案件，經撤
    銷假釋，而入監執行殘刑3 年4 月20日，於93年12月14日執
    行完畢。
二、詎甲○○猶不知悔改，於強制戒治執行釋放後5 年內，復基
    於施用第一級毒品海洛因之概括犯意，自94年7 月21日晚間
    某時起至同年10月7 日凌晨某時止，連續在臺北市○○區○
    ○路500 號住處及臺北市○○區○○街等地，以將海洛因摻
    水及葡萄糖於針筒注射血管之方式，連續施用第一級毒品海
    洛因多次。嗣於同年7 月22日晚間10時30分許，攜帶甫購得
    之第一級毒品海洛因1 包（淨重0.13公克），在臺北市○○
    區○○路17號前為臺北市政府警察局松山分局員警查獲，並
    經警採驗尿液，驗出呈嗎啡陽性反應；復於同年10月7 日19
    時30分，在臺北縣三重市○○街13巷30號前，為臺北縣政府
    警察局三重分局查獲，並扣得其所有供施打毒品所用之針筒
    1 支及葡萄糖1包，而查悉上情。
三、案經臺北市政府警察局松山分局報請臺灣臺北地方法院檢察
    署檢察官偵查起訴，及臺北縣政府警察局三重分局報請臺灣
    板橋地方法院檢察署呈由臺灣高等法院檢察署檢察長令轉臺
    灣臺北地方法院檢察署檢察官偵辦而移送併辦。
    理  由
一、本件被告甲○○所犯毒品危害防制條例第10條第1 項之施用
    第一級毒品罪，並非死刑、無期徒刑、最輕本刑為3 年以上
    有期徒刑之罪，亦非高等法院管轄第一審案件，於準備程序
    進行中，被告先就被訴事實為有罪之陳述，經告知被告簡式
    審判程序之旨，並聽取檢察官、被告之意見後，本院合議庭
    裁定由受命法官進行簡式審判程序，是本件之證據調查，依
    刑事訴訟法第273 條之2 規定，不受同法第159 條第1 項、
    第161 條之2 、第161 條之3 、第163 條之1 及第164 條至
    第170 條規定之限制，合先敘明。
二、上揭事實，業據被告於警詢、偵查及本院審理時供承不諱，
    又被告於94年7 月22日、同年10月7 日為警所採集之尿液，
    經以氣相層析質譜儀法檢驗結果，均呈嗎啡陽性反應，此有
    台灣檢驗科技股份有限公司94年8 月12日、同年10月24日之
    濫用藥物尿液檢驗報告各1 份附卷可憑（見94年度毒偵字第
    2159號偵查卷第59頁、94年度毒偵字第3450號偵查卷第12頁
    ）；再被告於94年7 月22日為警查獲之毒品1 包，經送法務
    部調查局鑑驗結果，確含第一級毒品海洛因成分，淨重0.13
    公克等情，有法務部調查局94年9 月23日調科壹字第020007
    388 號鑑定通知書在卷可按；復有被告所有供施用毒品使用
    之葡萄糖1 包、針筒1 支扣案可憑。另依據Clarke's iso-
    lation and Identification of Drugs一書第二版記載：施
    用海洛因後24小時內經由尿液排出之量可達使用劑量之80%
    。另依據Cone及Welch發表於Journal of Analytical Toxi-
    cology（1991）之報告分別施用單一劑量3mg及6mg之海洛因
    ，可檢測到6-乙醯嗎啡（濃度高於或等於10ng/ ml）之期間
    平均分別約2.4及4.2小時，最久者不超過8 小時，而可檢測
    到總嗎啡（濃度高於群等於300 ng/m l）之期間平均分別可
    達17及26小時，亦有行政院衛生署管制藥品管理局92年12月
    2 日管檢字第0920009990號函可參，堪認被告自白與事實相
    符。又被告前於89年間，因施用毒品案件，依本院89年度毒
    聲字第2674號裁定送觀察勒戒後，認有繼續施用毒品之傾向
    ，並依本院90年度毒聲字第652 號裁定令入戒治處所施以強
    制戒治，嗣本院以90年度毒聲字第1762號裁定停止戒治，所
    餘期間付保護管束，保護管束期間於91年3 月18日屆滿，該
    次施用毒品案件，經臺灣臺北地方法院檢察署以91年度戒毒
    偵字第102 號不起訴處分，有臺灣灣高等法院被告前案紀錄
    表在卷可查。綜上，被告於經強制戒治執行完畢後，5 年內
    再犯本件施用毒品犯行，事證明確，其犯行堪以認定，應依
    法論科。
三、核被告所為，係犯毒品危害防制條例第10條第1 項之施用第
    一級毒品罪。其施用前後持有第一級毒品海洛因之低度行為
    ，為施用毒品之高度行為所吸收，不另論罪。又其多次施用
    第一級毒品海洛因，時間緊接，犯罪構成要件相同，顯係基
    於概括犯意為之，應依連續犯論處一罪，並加其刑。檢察官
    移送併案部分（94年度毒偵字第3450號），與起訴之被告施
    用第一級毒品犯行，有連續犯之裁判上一罪關係，為起訴效
    力所及，本院應併予審理，爰附此敘明。末查，被告前於83
    年間，因違反麻醉藥品管理條例案件，經本院83年度訴字第
    1281號判處有期徒刑1 年；於84年間，又因違反麻醉藥品管
    理條例案件，經臺灣士林地方法院84年度易字第610 號判處
    有期徒刑7 月，並接續執行，於84年12月20日假釋，刑期應
    至85年7 月20日始屆滿；上開假釋，又因85年間所犯非法吸
    食、非法販賣化學合成麻醉藥品案件，經撤銷假釋；而85年
    間所犯非法吸食、非法販賣化學合成麻醉藥品案件，分別經
    臺灣高等法院85年度上訴字第4839號判處有期徒刑8 月及最
    高法院87年度台上字第2759號判處有期徒刑5年2月，並經臺
    灣高等法院87年度聲字第1716號裁定應執行有期徒刑5 年6
    月；復因非法吸食他非他命案件，經本院86年度易字第4273
    號判處有期徒刑10月，於89年2月3日假釋出監，刑期應至92
    年6 月23日始屆滿；上開假釋又因89年間所犯施用安非他命
    案件，經撤銷假釋，而入監執行殘刑3 年4 月20日，於93年
    12月14日執行完畢，此有臺灣高等法院被告前案紀錄表在卷
    可按，其於有期徒刑執行完畢後5 年內再犯本件有期徒刑以
    上之罪，為累犯，應依刑法第47條之規定，遞加重其刑。爰
    審酌被告素行不佳，有臺灣高等法院被告前案紀錄表在卷可
    稽，施用毒品戕害自身健康，於94年7 月22日經警查獲後猶
    不知悛悔，復施用毒品於同年10月7 日再為警查獲，惟尚能
    坦承犯行、犯後態度尚佳等一切情狀，量處如主文所示之刑
    。
四、扣案之第一級毒品海洛因1 包（淨重0.13公克），係查獲之
    毒品，不問屬於犯人與否，皆依毒品危害防制條例第18條第
    1 項前段規定，宣告沒收銷燬之。上開包裝毒品之包裝袋1
    個、葡萄糖1 包及針筒1 支，係被告所有係供施用毒品所用
    之物，此據被告於本院審理時供明在卷，應依刑法第38條第
    1 項第2款規定，併予宣告沒收。
據上論斷，應依刑事訴訟法第273條之1第1項、第299條第1項前
段、毒品危害防制條例第10條第1項、第18條第1項前段、刑法第
11條、第56條、第47條、第38條第1項第2款，判決如主文。
本案經檢察官鄭克盛到庭執行職務。
中    華    民    國    95    年    1     月    27    日
                  刑事第十三庭  法  官  陳慧萍
以上正本證明與原本無異。
如不服本判決，應於判決送達後10日內，向本院提出上訴狀。
                                書記官  何適熹
中    華    民    國    95    年    2     月    8     日
附錄本案論罪科刑法條：
毒品危害防制條例第10條
施用第一級毒品者，處6月以上5年以下有期徒刑。
施用第二級毒品者，處3年以下有期徒刑。


司法院資訊處製作；財團法人民間司法改革基金會備份。
